臺灣桃園地方法院民事判決　　　　　　 93年度重訴字第252號
原　　　告　　丙○○○公司
　　　　　　　　　　　　805.
法定代理人　　甲○○○○○○ .
　　　　　　　　　　　　052.
訴訟代理人　　林一德律師
　　　　　　　張嘉真律師
上　一　人
複代理人　　　陳信至律師
被　　　告　　乙○○○有限公司
法定代理人　　戊○○
兼訴訟代理人　庚○○
被　　　告　　己○○
　　　　　　　丁○○
　　　　　　　辛○○
上列當事人間請求損害賠償事件，原告就本院92年度訴字第1318
號違反著作權法刑事案件提起附帶民事訴訟（92年度桃附民字第
18號、92年度重附民字第45號），由本院刑事庭裁定移送前來，
經本院於民國94年5 月19日言詞辯論終結，判決如下：
    主  文
被告乙○○○有限公司、庚○○、己○○應連帶給付原告新台幣
壹拾捌萬元及自民國九十二年九月二十三日起至清償日止，按週
年利率百分之五計算之利息。
被告丁○○、辛○○應連帶給付原告新台幣肆拾貳萬元及自民國
九十二年九月二十五日起至清償日止，按週年利率百分之五計算
之利息。
原告其餘之訴駁回。
訴訟費用由被告兆欣公司、庚○○、己○○連帶負擔二十分之一
；由被告丁○○、辛○○連帶負擔二十分之一；餘由原告負擔。
本判決於原告以新台幣陸萬元為被告乙○○○有限公司、庚○○
、己○○供擔保後，以新台幣壹拾肆萬元為被告丁○○、辛○○
供擔保後，各得假執行。
原告其餘假執行之聲請駁回。
    事  實
甲、原告方面：
一、聲明：
  (一)被告乙○○○有限公司（下稱兆欣公司）、庚○○、己○○
    應連帶給付原告新台幣（下同）6,000,000 元及自附帶民事
    起訴狀繕本送達之翌日即民國92年9 月23日起至清償日止，
    按週年利率5 ％計算之利息。
  (二)前項被告應連帶負擔費用，將本案刑事最後事實審判決書（
    台灣高等法院94年度上訴字第83號，被告為兆欣公司、庚○○、己○○）主文及事實欄，暨本件民事最後事實審判決書
    主文欄其中與被告兆欣公司、庚○○、己○○相關之部分，
    以高25公分、寬38公分之篇幅，登載於經濟日報平日全國版
    第1 版下半頁1 日。
  (三)被告兆欣公司、丁○○、辛○○應連帶給付原告12,000,000
    元及自附帶民事起訴狀繕本送達翌日即92年9 月25日起至清
    償日止，按週年利率5 ％計算之利息。
  (四)前項被告應連帶負擔費用，將本案刑事最後事實審判決書（
    本院92年度訴字第1318號，被告為庚○○、己○○）主文及
    事實欄，暨本件民事最後事實審判決書主文欄其中與被告兆
    欣公司、丁○○、辛○○相關之部分，以高25公分、寬38公
    分之篇幅，登載於經濟日報平日全國版第1 版下半頁1 日。
  (五)訴訟費用由被告連帶負擔。
  (六)願供擔保請准宣告假執行。
二、陳述：
  (一)被告兆欣公司、庚○○、己○○部分：
    被告庚○○為被告兆欣公司之實際負責人，於90年1 月間某
    日起在桃園縣龜山鄉○○○路34巷14弄32號1 樓設立電腦營
    業處，並自90年9 月28日起僱用被告己○○擔任維修工程師
    ，其等明知Windows98 、Windows2000 、Office2000（包含
    Excel2000 、Outlook 2000、Powerpoint2000、Word 2000
    等個別軟體）等6 種軟體為原告依法享有著作權之電腦程式
    著作，竟基於意圖營利而以重製方法侵害他人著作財產權之
    犯意聯絡，未經原告同意或授權，於上開兆欣公司營業處之
    電腦內，重製前揭電腦軟體，供作營業處員工營業上使用；
    復向不特定人販售電腦設備之際，擅自重製原告享有著作權
    之軟體，儲存於其銷售之電腦硬碟機之中，從而被告庚○○
    、己○○及兆欣公司，均屬違反著作權法第91條第1 項等相
    關規定（因著作權法曾於92年7 月9 日修正，本判決以下所
    引之著作權法條文均係指被告行為時即修正前之條文），其
    等犯行業經台灣桃園地方法院檢察署（下稱桃園地檢署）檢
    察官以91年度偵字第1693號、第21918 號聲請簡易判決處刑
    ，並經台灣高等法院以94年度上訴字第83號刑事判決判處被
    告庚○○有期徒刑6 月、己○○有期徒刑5 月、兆欣公司則
    科處罰金200,000 元在案。
  (二)被告兆欣公司、丁○○、辛○○部分：
    被告丁○○、辛○○於91年5 月16日向被告庚○○頂讓兆欣
    公司電腦營業處並共同經營，丁○○、辛○○2 人明知原告
    擁有WindowsXP、Windows 98、Windows 2000、Windows Me
    、Office97（含Excel 97、Outlook 97、Powerpoint97、Wo
    rd97等軟體）、Office 2000 （包含Excel 2000、Outlook
    2000、Powerpoint 2000 、Word 2000 等軟體）等14種電腦
    軟體之著作權，竟基於意圖營利而以重製方法侵害他人著作
    財產權之概括犯意聯絡，未經原告同意或授權，於上址營業
    處，連續擅自重製前揭軟體以供維修客人電腦之使用；復於
    不特定人維修電腦之同時連續代為重製上開軟體以營利，侵
    害原告之著作權，是被告丁○○、辛○○及兆欣公司均屬違
    反著作權法第91條第1 項、第3 項等規定，其等犯行亦經桃
    園地檢署檢察官以91年度偵字第1693號、21918 號聲請簡易
    判決處刑，嗣經本院以92年度訴字第1318號刑事判決判處被
    告丁○○、辛○○各有期徒刑5 月確定在案。
  (三)損害賠償數額：
    1.按「因故意或過失不法侵害他人之著作權或製版權者，負
      損害賠償責任。數人共同不法侵害者，連帶負賠償責任」
      ，著作權法第88條第1 項定有明文。被告為從事電腦產品
      買賣業務之人，明知電腦軟體之重製，須經著作權人授權
      始得為之，竟未經原告之授權，擅自重製原告享有著作權
      之軟體，供其營利使用，其行為嚴重侵害原告之著作權，
      其中被告庚○○、己○○間，以及被告丁○○、辛○○間
      均成立共犯關係，已如前述，爰依著作權法第88條第1 項
      之規定，請求被告兆欣公司、庚○○、己○○間，及被告
      兆欣公司、丁○○、辛○○間，就其共同不法侵害原告著
      作權之行為，負連帶損害賠償責任。
    2.又著作權法第88條第3 項規定：「依前項規定，如被害人
      不易證明其實際損害額，得請求法院依侵害情節，在新台
      幣10,000元以上500,000 元以下酌定賠償額。如損害行為
      屬故意且情節重大者，賠償額得增至新台幣1,000,000 元
      」。上開規定，應係指每一著作財產權而言，亦即每一著
      作權應各個計算，故縱一次侵害數個著作權，亦應逐一個
      別計算其損害額。基此，被告庚○○、己○○共同連續非
      法故意重製侵害原告之軟體，計有6 種，另被告丁○○、
      辛○○共同侵害原告之軟體，計有14種，而被告等連續故
      意違法將原告享有著作權之軟體，灌錄於所銷售或修理之
      客戶電腦硬碟內，其重製之數量難以估計，對原告著作財
      產權之損害情節重大，爰依著作權法第88條第3 項之規定
      ，請求以每一軟體（著作）為單位，依侵害情節最重大之
      1,000,000 元定其損害賠償數額，故請求被告庚○○、己○○2 人及被告丁○○、辛○○2 人，應分別連帶賠償原
      告6,000,000 元、12,000,000元及遲延利息。
    3.另民法第28條規定：「法人對於其董事或其他有代表權之
      人因執行職務所加於他人之損害，與該行為人連帶負賠償
      之責任」，同法第188 條第1 項前段規定：「受僱人因執
      行職務，不法侵害他人之權利者，由僱用人與行為人連帶
      負損害賠償責任」。被告庚○○與丁○○、辛○○先後為
      兆欣公司之實際負責人，而被告己○○為兆欣公司之受僱
      人，依前開民法之規定，兆欣公司對其負責人及其受僱人
      因執行職務，不法侵害原告之著作權，致生損害於原告，
      均應負連帶損害賠償責任。
  (四)又按侵害他人著作人格權者，被害人得請求表示著作人之姓
    名或名稱、更正內容或為其他回復名譽之適當處分；又被害
    人得請求由侵害人負擔費用，將判決書內容全部或一部登載
    新聞紙、雜誌，著作權法第85條第2 項及第89條定有明文。
    被告等擅自重製原告享有著作權之軟體，業已侵害原告之著
    作人格權，爰依上開著作權法規定請求判決如訴之聲明第2
    、4 項。
三、證據：提出被告兆欣公司之基本資料查詢表1 份、桃園地檢
    署91年度偵字第16932 號、第21918 號聲請簡易判決處刑書
    影本1 份、台灣高等法院94年度上訴字第83號刑事判決影本
    1 份、經濟日報全國版頭版下半頁之登報費用報價單1份 為
    證。
乙、被告方面：
壹、被告兆欣公司、庚○○部分：
一、聲明：原告之訴及假執行之聲請均駁回，訴訟費用由原告負
    擔。
二、陳述：庚○○確為被告兆欣公司之實際負責人，兆欣公司雖
    有疏失，但被告庚○○只負責電腦軟體的製作與客戶服務，
    至於維修電腦、安裝軟體等，係由被告己○○負責，被告庚○○對於本件犯罪事實並不知情亦未參與。
三、證據：未提出證據。
貳、被告己○○部分：
    未於最後言詞辯論期日到庭，惟據其之前到庭之聲明及陳述
    如下：
一、聲明：原告之訴及假執行之聲請均駁回，訴訟費用由原告負
    擔。
二、陳述：對刑案認定我有罪之事實，無意見，但原告請求之賠
    償金額過高，無力負擔。
三、證據：未提出證據。
參、被告丁○○、辛○○部分：
    未於最後言詞辯論期日到庭，惟據其之前到庭之聲明及陳述
    如下：
一、聲明：原告之訴及假執行之聲請均駁回，訴訟費用由原告負
    擔。
二、陳述：我們有原告軟體之使用權，而客戶當初自己也有購買
    原告軟體之使用權，所以我們以我們購買的軟體幫客戶重灌
    ，並無違法。
三、證據：未提出證據。
    理  由
一、本件被告己○○、丁○○、辛○○經合法通知，未於最後言
    詞辯論期日到場，核無民事訴訟法第386 條所列各款情形，
    爰依原告之聲請，由其一造辯論而為判決。
二、原告主張：被告庚○○為被告兆欣公司之實際負責人，於90
    年1 月間某日起在桃園縣龜山鄉○○○路34巷14弄32號1 樓
    設立電腦營業處，並自90年9 月28日起僱用被告己○○擔任
    維修工程師，其等基於意圖營利而以重製方法侵害他人著作
    財產權之犯意聯絡，未經原告同意或授權，於上開兆欣公司
    營業處之電腦內，重製原告依法享有著作權之電腦軟體計6
    種，供作營業處員工營業上使用，復於向不特定人販售電腦
    設備之際，擅自重製前開軟體，儲存於其銷售之電腦硬碟機
    之中；另被告丁○○、辛○○則於91年5 月16日向被告庚○○頂讓兆欣公司電腦營業處並共同經營，該二人亦基於意圖
    營利而以重製方法侵害他人著作財產權之概括犯意聯絡，未
    經原告同意或授權，連續擅自重製原告之軟體計14種，以供
    維修客人電腦之使用，復於不特定人維修電腦之同時連續代
    為重製上開軟體以營利，從而，被告兆欣公司、庚○○、己○○、丁○○、辛○○之上開行為均屬違反著作權法第91條
    第1 項等規定，爰依著作權法第88條、第89條等規定，請求
    被告負連帶損害賠償責任等語。
三、被告分別辯稱如下：
  (一)被告兆欣公司、庚○○辯稱：庚○○確為被告兆欣公司之實
    際負責人，兆欣公司雖有疏失，但被告庚○○只負責電腦軟
    體的製作與客戶服務，至於維修電腦、安裝軟體等，係由被
    告己○○負責，被告庚○○對於本件犯罪事實並不知情亦未
    參與等語。
  (二)被告己○○辯稱：對刑案認定我有罪之事實，無意見，但原
    告請求之賠償金額過高等語。
  (三)被告丁○○、辛○○辯稱：我們有原告軟體之使用權，而客
    戶當初自己也有購買原告軟體之使用權，所以我們以我們購
    買的軟體幫客戶重灌，並無違法等語。
四、查被告庚○○為被告兆欣公司之實際負責人，於90年1 月間
    某日起在桃園縣龜山鄉○○○路34巷14弄32號1 樓設立電腦
    營業處，並自90年9 月28日起僱用被告己○○擔任維修工程
    師，其等明知Windows98 、Windows2000 、Office2000（包
    含Excel2000 、Outlook 2000、Powerpoint2000、Word 200
    0 等個別軟體）等6 種軟體為原告依法享有著作權之電腦程
    式著作，竟基於意圖營利而以重製方法侵害他人著作財產權
    之犯意聯絡，未經原告同意或授權，於91年3 月15日，原告
    公司調查員馬偉仁前往上址向被告己○○購買個人電腦及伺
    服器各1 部，迄於同年3 月20日交貨期間內之某日，由被告
    庚○○提供合法購得之上開電腦軟體各1 份，再由被告己○○於兆欣公司內接續在馬偉仁購得之個人電腦硬式磁碟機內
    非法重製Windows98 、Excel2000 、Outlook 2000、Powerp
    oint2000、Word2000等軟體，另部伺服器則非法重製Window
    s2000 、Excel2000 、Outlook2000 、Powerpoint2000、Wo
    rd 2000 等軟體，而隨同上開電腦一併販售予馬偉仁。此外
    ，被告丁○○、辛○○於91年5 月16日向被告庚○○頂讓兆
    欣公司前址電腦營業處之店面及生財工具（非承繼法人格，
    詳後述），其二人明知原告擁有WindowsXP 、Windows 98、
    Windows 2000、Windows Me、Office97（包含Excel97 、
    Outlook 97、Powerpoint97、Word97等軟體）、Office2000
    （包含Excel 2000、Outlook2000 、Powerpoint2000、Word
    2000等軟體）等14種電腦軟體之著作權，竟基於意圖營利而
    以重製方法侵害他人著作財產權之概括犯意聯絡，未經原告
    同意或授權，於上址營業處，連續擅自重製前揭軟體以供維
    修客人電腦之使用，復於不特定人維修電腦之同時連續代為
    重製上開軟體以營利，侵害原告之著作權，嗣於91年8 月14
    日下午為警於上址營業處查獲等情，業經本院刑事庭及台灣
    高等法院刑事庭分別認定屬實，有本院92年度訴字第1318號
    刑事判決2 份（其中1 份被告為兆欣公司、庚○○、己○○
    ，另1 份被告為丁○○、辛○○）、台灣高等法院94年度上
    訴字第83號刑事判決1 份（被告為兆欣公司、庚○○、己○○）附卷可憑，並有原告提出之著作權登記證明暨相關宣示
    證書多份，刑案證人馬偉仁所提出其向被告兆欣公司購買產
    品所取得之訂購單、出貨單等資料，及警方於91年8 月14日
    在被告丁○○、辛○○之共同營業處所查扣之光碟片、維修
    單、日報表、報價暨出貨單等可資佐證（均附於刑事案卷內
    ），且被告己○○對於其本身所涉之上開犯行並不爭執，參
    以被告兆欣公司之實際負責人庚○○復自承：被告兆欣公司
    確有疏失等語（見本院93年12月9 日言詞辯論筆錄），故上
    情均足信屬實。再查：
  (一)原告另主張：被告兆欣公司、庚○○自90年1 月間（兆欣公
    司成立時）及被告己○○自90年9 月28日（受僱時）起至91
    年3 月查獲時止，均另有在兆欣公司電腦營業處重製前開電
    腦軟體供營業處員工營業上使用，復於向不特定人販售電腦
    設備之際，違法重製前揭電腦軟體等不法侵權行為等語，並
    以被告庚○○、己○○於刑案中曾為之自白及兆欣公司之維
    修單等為其依據，惟按「當事人主張有利於己之事實者，就
    其事實有舉證之責任」，民事訴訟法第277 條前段定有明文
    ，查被告庚○○於刑案中固曾自白供稱：公司將一套軟體重
    複安裝在不同電腦上，公司買的軟體灌在客戶的電腦上不會
    超過5 部等語，被告己○○於刑案中則曾供稱：曾將已灌在
    公司電腦上之軟體重灌在客戶的電腦內等語，惟觀諸其等上
    開自白，均未就其於何時、替何人重製正版軟體等事項予以
    說明，此外，依原告所指之公司維修單，復不足以作為上開
    自白之佐證，況且被告於刑事案件中嗣已否認上開自白內容
    ，於本件民事事件中則自始否認上情，是以原告之上開主張
    尚乏佐證，不足採信。
  (二)原告另主張：被告丁○○、辛○○自91年5 月16日起繼受兆
    欣公司而共同經營該公司，因而兆欣公司亦應與丁○○、辛○○連帶負損害賠償責任等語，惟業據被告丁○○、辛○○
    否認，查被告丁○○、辛○○係於91年5 月16日向庚○○頂
    讓兆欣公司之店面及生財器具，並非繼受該公司之法人格，
    且庚○○亦已同時辦理兆欣公司之解散登記一節，業據庚○○陳明在卷，核與被告丁○○、辛○○之辯解相符，足認被
    告丁○○、辛○○之前開違反著作權法行為與兆欣公司無關
    ，是以原告之此部分主張亦不足採信，併予敘明。
五、被告庚○○雖辯稱：其僅負責電腦軟體的製作與客戶服務，
    對於被告己○○替客戶違法重製正版軟體之行為，並不知情
    亦未參與等語，惟查，被告庚○○所涉前開業經認定屬實之
    犯罪行為，業據其於刑案之警詢及偵查、審理中迭次供承不
    諱，核與被告己○○之供述相符，並據刑案證人馬偉仁證述
    明確（參照台灣高等法院94年度上訴字第83號刑事判決理由
    一），足認屬實，參以被告庚○○自承確為兆欣公司之實際
    負責人之情，則衡情受僱者即被告己○○豈敢未經負責人庚○○之授意即擅自為違法之重製行為？是以被告庚○○前開
    辯解，不足採信。再者，被告丁○○、辛○○雖辯稱：我們
    與客戶分別擁有原告軟體之使用權，所以我們以我們購買的
    軟體幫客戶重灌，並無違法等語，惟查，其2 人遭查獲時，
    有重製之光碟片多份及內有違法重製原告軟體之電腦（包含
    供其等內部使用及準備出貨之電腦）多部等扣案可稽，依著
    作權法第37條第1 項規定：「著作財產權人得授權他人利用
    著作，其授權利用之地域、時間、內容、利用方法或其他事
    項，依當事人之約定；其約定不明之部分，推定為未授權」
    ，依本件原告與其使用者間之授權合約，並未約定使用者得
    將原告軟體供維修客人電腦之營利使用，且使用於商業維修
    等營利用途，本難謂屬合理使用之範疇。又依警方查扣之維
    修單、日報表所載，乃明確載有「重灌98 」 、「系統重整
    ，98重整」等字樣，被告並收取300 元、500 元、600 元及
    800 元不等之費用，且部分維修單上有被告丁○○、辛○○
    之簽名，而其等客戶即刑案證人陳進一、邱嬿、徐志超、曹
    庭瑋並分別證稱「於送修電腦時，維修人員並未要求提供正
    版光碟或原版軟體」、「電腦送修回來後，先前存在電腦裡
    的資料都不見了」等語，是可知被告丁○○、辛○○2 人明
    知產品序號隨處可得，卻從不查證客戶是否確有合法授權即
    為之灌錄軟體，顯已具有擅自重製之未必故意。再者，依被
    告丁○○、辛○○於刑案中所提出之合法軟體授權證明（金
    鑰）等資料，經本院刑事庭請原告所屬工程師以之與扣案之
    光碟、電腦內軟體序號逐一比對之結果，均無一相符（見本
    院92年度訴字第1318號刑事判決書第12、13頁），足認前開
    資料尚不足作為被告享有合法授權之證明，此外，被告丁○○、辛○○迄未提出其等曾購買正版軟體之正版光碟、授權
    書、入門指南等使用手冊及相關購買證明（例如發票）等整
    套合法授權證明，是其等前開辯解亦不足採信，附此敘明。
六、按「因故意或過失不法侵害他人之著作權或製版權者，負損
    害賠償責任。數人共同不法侵害者，連帶負賠償責任」；「
    前項損害賠償，被害人得依下列規定擇一請求︰一依民法第
    216 條之規定請求。但被害人不能證明其損害時，得以其行
    使權利依通常情形可得預期之利益，減除被侵害後行使同一
    權利所得利益之差額，為其所受損害。二請求侵害人因侵害
    行為所得之利益。但侵害人不能證明其成本或必要費用時，
    以其侵害行為所得之全部收入，為其所得利益」；「依前項
    規定，如被害人不易證明其實際損害額，得請求法院依侵害
    情節，在10,000元以上500,000 元以下酌定賠償額。如損害
    行為屬故意且情節重大者，賠償額得增至1,000,000 元」，
    以上為（修正前）著作權法第88條第1 項、第3 項所明定。
    如前所述，被告庚○○、己○○及丁○○、辛○○分別有上
    開故意不法侵害他人著作權之行為，從而原告請求其等分別
    負連帶賠償責任一節，即屬有據。而查，原告並未舉證其所
    受之損害為何，而被告又均未陳報其侵害行為所得利益（除
    被告己○○坦承犯行外，其餘被告均否認犯行），應認原告
    不易證明其損害，是以，本件應適用著作權法第88條第3 項
    之規定以定賠償額，即由法院應被害人之請求，依職權在法
    律限制之範圍內酌定賠償額。審酌被告兆欣公司、庚○○、
    己○○之違法重製行為次數非多（期間自91年3 月15日起至
    同年月20日止），重製所侵害之軟體數量計6 種，所得利潤
    非鉅，另被告丁○○、辛○○之違法重製期間自91年5 月16
    日起至同年8 月14日止，重製所侵害之軟體數量計14種，每
    次向客戶收取之費用約300 元至800 元不等，所得利潤亦非
    鉅等情，本院認原告請求以每種軟體賠償1,000,000 元一節
    ，尚屬過高，應以每種軟體賠償30,000元為適當。再者，民
    法第28條規定：「法人對於其董事或其他有代表權之人因執
    行職務所加於他人之損害，與該行為人連帶負賠償之責任」
    ，如前所述，被告兆欣公司之實際負責人庚○○因執行職務
    對原告有上開侵害著作權之行為，是以原告請求被告兆欣公
    司與庚○○等連帶負損害賠償責任一節，亦屬有據。
七、綜上所述，原告依著作權法第88條第1 項規定，請求：(一)被
    告兆欣公司、庚○○、己○○應連帶給付原告180,000 元，
    及自附帶民事起訴狀繕本送達上開被告翌日即92年9 月23日
    起至清償日止，按週年利率5 ％計算之利息，(二)被告丁○○
    、辛○○應連帶給付原告420,000 元，及自附帶民事起訴狀
    繕本送達前開被告翌日即92年9 月25日起至清償日止，按週
    年利率5 ％計算之利息，為有理由，至逾此部分之請求為無
    理由，應予駁回。
八、末按，「侵害他人著作人格權者，被害人得請求表示著作人
    之姓名或名稱、更正內容或為其他回復名譽之適當處分」；
    「被害人得請求由侵害人負擔費用，將判決書內容全部或一
    部登載新聞紙、雜誌」，著作權法第85條第2 項、第89條定
    有明文。本件原告主張：被告擅自重製原告之軟體，爰依上
    開規定請求被告分別將本案刑事最後事實審判決書主文及事
    實欄暨本件民事最後事實審判決書主文欄，以高25公分、寬
    38公分之篇幅，登載於經濟日報平日全國版第1 版下半頁1
    日一節，固屬有據，惟經本院審酌前述被告所為侵害原告著
    作權行為之相關情節，參酌原告所陳上開登報方式之費用為
    238,298 元（見原告所提出之報價單1 份，附於本院卷第11
    9 頁），並衡諸比例原則，認前開賠償金額已足彌補原告所
    受財產上、非財產上之損害，尚無再命被告將民、刑事判決
    登報之必要，故原告此部分請求難認可採，應予駁回，併此
    敘明。
九、原告陳明願供擔保，聲請宣告假執行，經核其勝訴部份，合
    於法律規定，爰酌定相當之擔保金額宣告之；其餘假執行之
    聲請，因該部分訴之駁回而失所依據，應予駁回。
十、本件事證已臻明確，兩造其餘攻擊及防禦方法，核與判決結
    果不生影響，爰不一一論述，附此敘明。
十一、據上論結，本件原告之訴為一部有理由，一部無理由，依
      民事訴訟法第385 條第1 項前段、第79條、第85條第1 項
      、第2 項、第390 條第2 項，判決如主文。
中　　華　　民　　國　　94　　年　　6 　　月　　2 　　日
                  民事第三庭    法　官　周玉
以上正本係照原本作成
如對本判決上訴，須於判決送達後20日內向本院提出上訴狀
中　　華　　民　　國　　94　　年　　6 　　月　　2 　　日
                                書記官　劉致芬
